Inventaris van het archief van de colleges belast met de Hoge Militaire Rechtspraak, 1795-1813 (1818)
Nationaal Archief, Den Haag
- Zeemacht, B.
  - Hoge Zeekrijgsraad de Vlieter, B.5
    Gelezen het decreet van het Vertegenwoordigend Lichaam van den 5e dezer loopende maand waarbij het Bewind ingevolge deszelfs voordragt van den 23 September l.l. sub no. 141 wordt gequalificeerd om zonder verwijl een Hoogen Zeekijgsraad te benoemen bestaande uit zooveele leden als hetzelve Bewind zal noodig oordeelen, met verdere qualificatie om tot denzelven zeekrijgsraad zoodanige zeeofficieren, mitsgaders tot deszelfs fiscaal en secretaris zoodanige personen te benoemen, als aan het Bewind daartoe geschikt en bekwaam zullen voorkomen.
    Dat voorts dezelve Hooge Zeekrijgsraad zal moeten cognosseeren.
    Over het gedrag zoo door den commandant en chef der vloot als door de commandanten der bijzondere schepen, de verdere officieren en gemeenen, gediend hebbende of nog dienende op schepen aan den vijand overgegeven, zoo onder de Vlieter, als op andere wateren, of thans nog in onze havens liggende, gehouden, sedert den dag der apparitie van de Engelsche vloot op onze kust, mitsgaders over het gedrag dergeenen, welke zich nog gedurende de campagne aan eenig plichtverzuim of wangedrag in het vervolg mochten schuldig maken.
    over alle der obidientie welke alsmede na de 1e apparitie der Engelsche vloot op onze kust, op de schepen of onder het zeevolk te lande gebruikt mogt hebben plaats gehad of verder stand grijpen, gelijk mede over het gedrag der commandanten en bevelhebbers, welke hetzelve niet hebben tegengegaan of gezorgd dat de schuldigen te dien zake behoorlijk en dadelijk zijn gestraft.
    3e.
    Over alle desertien, waaraan zich 's lands equipagien, zoo op de schepen als aan de wal dienende mede na dien tijd hebben schuldig gemaakt, of zich gedurende deze campagne nog mogten schuldig gemaakt, of zich gedurende deze campagne nog mogten schuldig maken.
    4e.
    Over het bedrog van zoodanige schepelingen welke zich vrijwillig, als ware zij vrije personen, in den dienst hebben geengageerd en thans verklaren krijgsgevangenen te zijn en over zulks niet te kunnen dienen, en eindelijk
    5e.
    Over het bedrog van alle zoodanige welke zich ten tijde van hun engagement als Americanen hebben voorgedaan en thans zeggen Engelschen te zijn en daarom van den dienst begeeren ontslagen te worden.
    Wordende voorts de daggelden der leden van den Hoogen Zeekrijgsraad bepaald op zes gulden daags voor ieder zonder onderscheid der rangen der leden, dezelve Hooge Zeekrijgsraad zullende comporeeren, terwijl eindelijk de secretaris alsmede zal genieten een daggeld van zes gulden, zonder iets voor schrijfloonen in rekening te mogen brengen en de Fiscaal op zijne declaratie ter taxatie en moderatie van denzelven Hoogen Zeekrijgsraad zal worden betaald.
    Waarop zijnde gedelibereerd is besloten, ingevolge de qualificatie bij het hiervoren gementionneerde decreet aan het Bewind verleend tot leden van den hiervoren gemelden Hoogen Krijgsraad te benoemen en aan te stellen, gelijk geschied bij dezen, de navolgende burgers:
    J.E. Raders, vice admiraal
    J. van Woensel, schout bij nacht
    A. Schierhorst, capitein ter zee
    G. Verdooren, capitein ter zee
    J. Zoeteman, capitein ter zee
    Th. Lancester, capitein ter zee
    J.J. Melvill, capitein luitenant ter zee
    en voorts tot fiscaal: Mr. Malecotius:
    en tot secretaris: Mr. den Cloux.
    21 Juny no. 27 d.a.v. is gedelibereerd op eene missive van den Agent van Marine van den 18e dezer loopende maand, is conform den voordragt daarbij gedaan, besloten aan het vertegenwoordigend lighaam voor te dragen om de Instructie voor den Hoogen Zeekrijgsraad bij decreet van den 7 October 1799 (den 8e daaraan volgende no.1, alhier ingekomen) bepaald, zoodanig te restringeren, dat dezelve alleenlijk betrekkelijk worde gemaakt tot de zaken actueel voor dezelve hangende en voorts 's lands advocaten, als gechargeerd met de administratie der Justitie te voeren aan het Committé der Marine gedefereerd geweest, te chargeeren met de afdoening der zaken, welke van tijd tot tijd nog zouden mogen opkomen en volgens de voornoemde Instructie ter cognitie van den Hoogen Zeekrijgsraad behooren.
    Wordende ten dien eerste de concept missive door den Agent voornoemd gesuppiditeerd gehouden voor gearresteerd.
    16 July 1800 no.3, is gelezen het decreet van het Vertegenwoordigend Lighaam van den 10e dezer, waarbij na voorafgaande verklaring van onverwijlde noodzakelijkheid, op de missive van het Bewind van den 21 Juny 11. no. 231/27 wordt bepaald, dat de Hoogen Zeekrijgsraad door het Uitvoerend Bewind zal worden aangeschreven zich in deszelfs verdere werkzaamheden alleen te bepalen tot het afdoen en termineren van zoodanige procedures als dadelijk voor denzelven bij den ontvangst dezer aanschrijving nog zullen aanhangig zijn, en geen nieuwe zaken ofschoon tot het bij decreet der Vertegenwoordigend Ligchaams van 7 October 1799 aan dezelve gedemandeerd onderzoek behoorende of daarmede in verband staande te laten aanstellen of zich te doen instrueeren met verderen last om zich in deszelfs verrichtingen zooveel mogelijk te bespoedigen en het daarheenen te dirigeren dat de voor dezelve venteleerende zaken zonder verwijl worden teneinde gebragt en getermineerd enz.
    Op 13 October 1800 no. 4 is gelezen een decreet van het Vertegenwoordigend Lichaam van den 9e dezer, waarbij na voorafgaande verklaring van onverwijlde noodzakelijkheid, op de missive van het Bewind van 22 September l.l. no.132/18a hetzelve wordt geauthoriseerd om de werkzaamheden van den Hoogen Zeekrijgsraad alleenlijk te doen bepalen tot finale afdoening van zaken van de zich in hun arrest bevindende commandanten, alsmede van den thans latiterenden capitein Kolff en overleden eersten luitenant Hugues, en welke door dezelve reeds was gesententieerd, ten dien effecte dat na de pronunciatie dier Sententien de gemelde Zeekrijgsraad door het bewind worde gehouden voor te hebben gedefungeerd en dientengevolge ontbonden, met last aan deszelfs tijdelijken president om alle de stukken, relatief de nog onafgedane zaken, welke onder denzelven krijgsraad of den daarbij fungeerenden advocaat fiscaal mogten berusten, tegen behoorlijk renversaal voor de ontbinding van den krijgsraad aan den Agent van Marine over te geven en wijders den voornoemden Agent te gelasten om dezelve stukken onder zich te houden tot tijden die aan den te benoemen vasten Zeekrijgsraad zullen kunnen worden overgeleverd, wordende voorts aan het Bewind het verlangen van het Vertegenwoordigend Lichaam te kennen gegeven, om binnen den kortst mogelijken tijd aan hetzelve in te zenden eenen voordragt tot invoering van het 302 art. der Staatsregeling, benevens een concept manier van proceduren voor dezen constitutioneel aan te stellen Hooge Zeekrijgsraad, waartoe aan het Bewind bij decreet van 10 July l.l (den 16 daaraan no.3 ingekomen) aanschrijving was gedaan, welk decreet ten dezen uitdrukkelijk wierd geinheviend.
    Waarop gedelibereerd zijnde is besloten kopie van het evengemeld decreet te zenden aan den Agent van de Marine met last om daaraan de noodige executie te geven en wijders om tenaanzien van het doen eener voordragt tot het in werking brengen van het 302 art. der Staatsregeling en het suppediteren eener manier van procedeeren voor den aan te stellen Zeekrijgsraad de concert met den Agent van Justitie alsnog te dienen van consideratien en advies en waartoe reeds de voormelde Agenten bij het besluit van den 16e Juny l.l.no.3 waren gelast.
    - Ingekomen Stukken bij den Hoogen Zeekrijgsraad tot onderzoek naar het gedrag van den commandant en chef en de commandanten der bijzondere schepen en verdere officieren gediend hebbende op de schepen aan den vijand overgegeven zoo onder de Vlieter als op andere wateren., October 1799-October 1800; 235; 1 pak
    - Als voren bij den advocaat fiscaal van dien krijgsraad Malecotius, October 1799-Februari 1800; 236; 1 pak
    - Maart 1800-October 1800., 237; 1 pak
    - Requesten aan den Hoogen Zeekrijgsraad. Requesten van den advocaat fiscaal Malecotius aan den Hoogen Zeekrijgsraad om decreet criminieel. Adviezen van den advocaat fiscaal. Journaal van commissarissen uit den Hoogen Zeekrijgsraad, 19 October 1799-25 Augustus 1800. Brieven en rapporten van commissarissen als voren. 1800, 238; 1 pak
    - Lijsten van gecustodieerde officieren. Als voren van onderofficieren en gemeenen. Stukken betreffende provoosten en daarop vallende kosten, waarbij eene instructie voor Hendrik van den Zwol als cipier van het provoosthuis van de marine in de Poten te 's-Gravenhage. Verschillende lijsten, zoo van rapporten omtrent officieren als van bemanningen van verschillende schepen etc. Stukken rakende G. Watson C.s. die zich in 1799 aan den dienst hebben onttrokken voorgevende Engelschen van geboorte te zijn. Dossiers betreffende zaken waarbij bevelen tot crimineele dententie. 10 Februari 1800, Jan Geerlofs, matroos op 's lands schip Brutus; 24 Maart 1800, Gijsbertus Lukan, matroos op brik de Mercuur; 24 Maart 1800, Bernardus Clausinger, matroos op fregat Embrucade; 31 Maart 1800, Nicolaas Graaff, matroos op Luit.Adm. Tjerk Hiddes de Vries; 31 Maart 1800, Maarten Gerritse Olie, matroos op fregat Embrucade; 31 Maart 1800, Hendrik Herman, matroos op Cerbirus., [1799, 1800]; 239; 1 pak
    - Journalen en andere stukken (betreft onder meer verhoren van schepelingen) betreffende de verschillende aan de Engelschen overgegeven schepen., 240-243; 4 pakken
      - Washington, Leiden, Cerberus, Utrecht., 240
      - Gelderland, Admiraal de Ruiter, Batavier, Beschermer., 241
      - Mars, Amphitrite, Embuscade, Galathé., 242
      - de Gier, de Draak, de Helhond, de Heldin., 243
    - Journaal gehouden aan boord van 's lands transportschip Constitutie, onder commando van den kapitein luitenant Anthonie van Euk, gehouden door G.Kuylenburg; Vlieland, de Vlieter., 13 April 1798 tot 13 September 1799; 244; 1 deel
    - Processtukken en sententien wegens zaken behandeld door den Hoogen Zeekrijgsraad., [1799-1800]; 245-254; 10 pakken
      - December 1799, 245
      - 3 April 1800, 246
      - 4-10 April 1800, 247
      - 12-16 April 1800, 248
      - 6 Mei-11 Juni 1800, 249
      - 9 Juli-25 Augustus 1800, 250
      - Cornelis de Jong, 251
      - 24 Aug.-10 Sept. 1800, 252
      - 11-29 September 1800, 253
      - 29 Sept.-2 Oct.1800., 254
      - Rekeningen van de Hoge Zeekrijgsraad, met bijlagen en correspondentie met de Algemene Rekenkamer over de goedkeuring van deze rekeningen. 1799-1807, 254A; 1 pak
  - Hooge Zeekrijgsraad in zaken den kapitein ter zee Bartolomeus Pletz, 1801., B.6
    Deze krijgsraad is opgericht als volgt:
    bij besluit van het Uitvoerend Bewind, dd. 31 Augustus 1801, no.15.
    Is gelezen een decreet van het Vertegenwoordigend Lichaam van den 27e dezer loopende maand waarbij op de voordragt van het Bewind van den 16e bevorens No.82/20 na voorafgaande verklaring van onverwijlde noodzakelijkheid hetzelve wordt gequalificeerd voor den krijgsraad thans gehouden wordende aan boord van het esquader te Hellevoetsluit over den gesuspendeerden capitein Luitenant Pletz, gecommandeert hebbende 's lands fregat de Furie, te converteren in eenen Hoogen Zeekrijgsraad en de leden denzelven krijgsraad uitmakende te benoemen tot onderzoek en beslissing van de nog onafgedane en hangende zaken, welker judicature aan den Hoogen Zeekrijgsraad uit krachte van het decreet van den 5e October 1799 (ingekomen den 8e no.1) bestaan hebbende is opgedragen geweest, doch door denzelven niet zijn getermineerd, nog thans met dien verstande dat het gemelde onderzoek zal moeten geschieden buiten kosten van den lande, en dus als bij gewone scheepsraden plaats heeft, zonder dat de leden daarvoor eenige daggelden of vacatien in rekening zullen mogen brengen en wijders om de burgers Mr. J.G. van Oldenbarneveld genaamd Tulling als fiscaal fungeerende bij 's lands advocaten en ... de Kock thans secretaris van 's lands vloot, mede tot waarneming van het Officie Fiscaal en Secretariaat bij den alsnu te benoemen Hoogen Zeekrijgsraad te committeeren.
    Waarop gedelibereerd zijnde is besloten copie van het evengemelde decreet te zenden aan den Agent van Marine met last om daaraan de noodige executie te geven.
    7 September 1801, d.a.v. is door de Agent van Marine gelezen extract uit het register der besluiten van het Uitvoerend Bewind van 31 Augustus l.l. No. 15 waarbij aan den Agent van Marine met authorisatie en last om daaraan de noodige executie te geven, copielijk wordt toegezonden het decreet van het Vertegenwoordigend Lichaam van den 15e tevoren houden qualificatie op het Bewind van den krijgsraad thans gehouden aan boord van het esquader te Hellevoetsluis over der gesuspendeerden Capt. Luit. Pletz enz. (volgt de inhoud van het besluit in het Uitvoerend Bewind). En besloten:
    Copie van het voornoemd besluit te zenden aan den Vice Admiraal de Winter als president van den nu benoemden Hoogen Zeekrijgsraad mitsgaders aan de capiteinen J.Claris, J.W. Krafft, Th. Lancester, C.C. Wolterbeek. A.A. Buyskes en den Capt. Luit. P. Muntz als leden derzelve, mitsgaders aan de burgers Mr van Oldenbarneveld, genaamd Tulling en de Kock als daarbij het Officie fiscaal en secretariaat waarnemende.
    Aan den Vice Adm. de Winter en Mr. van Oldenbarneveld Tulling als president en fiscaal toe te zenden copie van het decreet van den 5e October 1799 waarbij de geciteerd hebbende Hoogen Zeekrijgsraad is benoemd geworden.
    Aan den Vice Admiraal de Winter onder behoorlijk reçu al verder toe te zenden alle de stukken bij dat Agentschap voorhanden van de nog onafgedane en hangende zaken, waarvan de cognitie aan de voorm. geexisteerd hebbende Hoogen Zeekrijgsraad is aanbevolen geweest zijnde als volgt: NB 1e. de zaak van den Schout bij nacht Story gecommandeerd hebbende 's lands vloot in Augustus 1799 onder de Vlieter aan den vijand overgegeven
    2e. Die van de capiteinen van Braam en van de Capellen, gecommandeerd hebbende 's lands schepen Leiden en Washington
    3e. Die van den Schout bij nacht Borch, de functie van equipagemeester uit Nieuwdiep hebbende waargenomen en na de vijandelijke invasie als zoodanig gesurcheerd
    4e. Die van de Cap.Luit. A.Westerholt, gecommandeerd hebbende 's lands schoener de Perseus en van den Cadet J. Grond op dat vaartuig gediend hebbende
    5e. Die tegen J. Etternich c.s. allen deserteurs
    6e. De zaak tegen den schipper J. Ribolet
    7e. die tegen den schipper J. Wils, gediend hebbende op de canonneerboot de Helhond
    8e. die van den Luitenant Lans, gediend hebbende op 's lands schip Gelderland
    9e. Differente zaken van geretourneerde personen, welke bij het plaats gehad hebbend onderzoek zijn gebleken, niet summane te kunnen worden afgedaan, maar verder gerechtelijk onderzoek vereischen.
    De commissarissen directeurs te Amsterdam en Rotterdam aan te schrijven en te authoriseeren om de personen bij hunne departementen geembodeerd wier zaken alsnu door den voornoemden krijgsraad kunnen worden onderzocht en getermineerd successievelijk en na alvorens met den president van den Hoogen Zeekrijgsraad te hebben gecorrespondeerd naar Hellevoetsluis te doen transporteeren, daarvan de Vice Admiraal de Winter als president om diens krijgsraad met toezending der stukken tot de zaken van die personen betrekkelijk te informeeren en aan dat Agentschap van de al zoo naar Hellevoetsluis getransporteerde manschappen opgave te doen.
    Aangezien de leden van den geexisteerd hebbenden Hoogen Zeekrijgsraad blijkens het besluit van den 16e October 1799 te vinden onder de verbalen van den 17e daaraanvolgende den eed in handen van het Bewind hebben moeten afleggen deswege alsnu het Bewind deszelfs wil meenen te verzoeken, blijkens missive-boek.
    6e.
    Vermits door de bepaling der werkzaamheden van den alsnu aangestelden Hoogen Zeekrijgsraad ingevolge voornoemd besluit van het Wetgevend Lichaam de zaken van den gesuspendeerden Capitein van Nierop, de Capt.Luitenant Doukum en anderen door dezelve niet kunnen worden onderzocht, uithoofde die zaken niet zijn begrepen, onder diegeenen over dewelke de judicature aan den geexisteerd hebbende Hoogen Zeekrijgsraad is opgedragen geweest, aan het Bewind bij missive voor te dragen om aan het Vertegenwoordigend Lichaam een voordragt te doen, om den benoemden Hoogen Zeekrijgsraad, zoo over die als de verder tot heden onafgedaan gebleven zaken te laten cognosseeren met bijvoeging van eene concept voordragt te dien einde blijkens het missive-boek.
    Dit besluit is door het Staatsbewind op 27 Oct. 1801 (no.1) aangevuld zo dat de beslissing in het onderzoek, daarbij aan den aangestelden Zeekrijgsraad gedemandeerd, zich mede zal uitstrekken tot de zaken van den gesuspendeerden Capitein van Nierop en den capitein Luitenant Doukum, benevens de verdere tot heden onafgedane en hangende zaken, onder dezelfde voorwaarden als bij het voorz. decreet in het breede zijn omschreven.
    Bij besluit van het Staatsbewind, dd. 8 July 1802 no.57, werd de Hooge Zeekrijgsraad opgeheven als volgt:
    In aanmerking genomen zijnde dat door de installatie van de Hooge Militaire Vierschaar der Bataafsche Republiek, welke den 19e dezer maand staat te geschieden, de werkzaamheden van den Hoogen Zeekrijgsraad thans nog zitting houdende alhier in Den Haag geheel zullen kunnen cesseeren.
    Is besloten de nog overgebleven leden van dezelven Hoogen Zeekrijgsraad de capiteinen ter zee Evertsz, Bijl en Staring tegen den 18e dezer maand te verleenen derzelver honorabele demissive in qualiteit als leden van denzelven Hoogen Zeekrijgsraad en den voornoemden Capitein ter Zee Bijl te gelasten om ter secretarie van gemelde Hooge Militaire Vierschaar zoodra dezelve zal zijn geinstalleerd over te brengen onder behoorlijken inventaris en tegen behoorlijk reçu, alle de notulen, resolutien, sententien en stukken denzelven Hoogen Zeekrijgsraad betreffende en onder hem capitein ter zee Bijl, berustende.
    Er zal extract van dit besluit worden gezonden aan ieder van de voornoemde drie capiteinen ter zee om te strekken tot dezelver informatie en nazicht.
    Bij besluit van denzelfden dag, no.55 was bepaald dat alle zaken hangende voor den Hoogen Zeekrijgsraad thans nog zitting houdende alhier in Den Haag of waaromtrent het onderzoek en de afdoening aan den Hoogen Zeekrijgsraad gedemandeerd is geworden te doen overbrengen aan de Hooge Militaire Vierschaar.
    - Notulen en processtukken van den Hoogen Zeekrijgsraad over den gesuspendeerden kapitein ter zee Bartholomeus Pletz, 20 Juli 1801-8 April 1802; 255; 1 portefeuille
      (zie de daarvan opgemaakte tabel).
    - Administratieboeken van het 1e bataillon der 1e halve brigade infanterie, waarschijnlijk gediend hebbende als bewijsstukken in het proces tegen Valentijn Amende, luitenant kwartiermeester bij dat bataillon., [1795-1803]; 256-277
      - Administratieboeken van het 1e bataillon der 1e halve brigade infanterie. Resolutieboek van den Administratieraad, 30 Juli 1795 tot 12 Maart 1801, 256
      - Register van Uitgaande brieven Augustus 1800 tot Maart 1801, 257
      - Cassaboek 1795-1801, 258
      - Uitgaven register van den raad van Administratie, 1 Mei 1798-Januari 1801, 259
      - Administratieboek 1 augustus 1800, 260
      - Register van uitgaven, wachten, briefporten, Augustus 1795-Februari 1801, 261
      - Handgeldenboek 1799-1803, 262
      - Register van den Staat van het magazijn van kleeding 1795-1801, 263
      - Magazijnboek. 1796, 264
      - Register van ontvang van penningen door het land., 265
      - Register van Officiers traktementen, 1799-1801, 266
      - Summiere staat van de cassa en weduwenfonds beginnende November 1798, 267
      - Staat van ontvang en uitgaaf van 1 November 1796, 268
      - Grenadier compagnie, 269
      - 1e Compagnie, 270
      - 2e Compagnie, 271
      - 3e Compagnie, 272
      - 4e Compagnie, 273
      - 5e Compagnie, 274
      - 6e Compagnie, 275
      - 7e Compagnie, 276
      - 8e Compagnie, 277
    - Notulen en andere stukken van den Krijgsraad, benoemd bij besluit van den Souvereine Vorst, van 31 December 1813, om onderzoek te doen naar het gedrag van den kolonel W.S. van Heemskerk, als commandant van de bezetting van Geertruidenberg in December 1813, en van den kapitein A.J. Westening en luitenant J.Th. Buser., December 1813-Februari 1814; ---; 1 portefeuille
      De stukken zijn geplaatst bij het archief van het Hoog Militair Gerechtshof.
    - Processtukken en vonnissen, 279-288; 11 portefeuilles
      - Processtukken en vonnissen 1-34, 279
      - Processtukken en vonnissen 35-74, 280
      - Processtukken en vonnissen 75-106, 281
      - Processtukken en vonnissen 107-184, 282
      - Processtukken en vonnissen 185-189, 283
      - Processtukken en vonnissen 333-381, 284
      - Processtukken en vonnissen 387-426, 285
      - Processtukken en vonnissen 476-502, 286
      - Processtukken en vonnissen tegen Verhuell 190-255, 287
      - Processtukken en vonnissen tegen Verhuell 265-330, 288
    - Brieven van Gratie (Comité tot de Marine), 1797; 289; 1 portefeuille
    - Alfabetisch register, z.j; 290; 1 deel
    - Register van brieven van abolitie en remissie, 1800-1806; 291; 1 deel
    - Stukken betreffende kapitein A.J. Westening en 1e luitenant J.Th. Beeser en kolonel W.S. van Heemskerk., 1814; ---; 1 deel
      Ontbreekt.
    - Diverse stukken, bevattende:, [1808-1811]; 293; (minstens) 12 stukken en 1 portefeuille
      Het betreft hier Aanwinsten 1906 no.5
      Wekelijkse- en extra-rapporten van de provoost-geweldiger te Zutphen, betreffende de aldaar geconfineerden, 19 februari 1810-4 maart 1811. (Aanw. 1906)
      Verschillende notitiën betreffende de gevangenen in het provoosthuis te Zutphen, 1810 en 1811.
      Maandelijkse rapporten van de provoost-geweldiger te Doesburg, maart-oktober 1810.
      Wekelijkse rapporten van de provoost-geweldiger te Coevorden, 10 september 1810-24 maart 1811.
      Staten der geconfineerden in het provoosthuis te Coevorden, 3 april 1810-31 januari 1811.
      Lijst van arrestanten voor de krijgsraad te velde, in Utrecht gedetineerd, opgemaakt door de provoost-geweldiger te Utrecht, 16 oktober 1809. 157 stukken.
      Driemaandelijkse rapporten betreffende de zaken, die bij de permanente krijgsraad te velde afgedaan of nog aanhangig gebleven zijn, juli 1808-september 1809.
      Als voren bij de krijgsraad in Oost-Friesland, juli-December 1809
      Als voren bij de krijgsraden te 's-Hertogenbosch, Breda en Bergen op Zoom, april-juni 1810.
      Als voren bij de krijgsraden in het 1e, 2e en 9e district, januari-maart 1810.
      Als voren bij die in het 2e en 9e district, oktober-december.